臺灣新北地方法院三重簡易庭小額民事判決
　　　　　　　　　　　　　　　　　 110年度重小字第2295號

 
原　　　告　國泰世華商業銀行股份有限公司

法定代理人　郭明鑑　
訴訟代理人　廖士驊　
被　　　告　王依依（原名王淑玲）



上列當事人間請求清償信用卡消費借款事件，本院於民國110 年
10月28日辯論終結，判決如下：
    主  文
一、被告應給付原告新臺幣（下同）63,228元，及其中59,814元
    自民國110 年8 月3 日起至清償日止，按年息14.88 ％計算
    之利息。
二、訴訟費用1,000 元由被告負擔。
三、本判決得假執行。
　　理由要領
一、原告主張：緣被告於民國108 年5 月30日與原告成立信用卡
    使用契約，領用卡號0000000000000000之信用卡。依約被告
    就使用系爭信用卡所生之債務，負全部給付責任。被告領用
    系爭信用卡後，即得於各特約商店記帳消費，依信用卡約定
    條款第14、15條之約定，應於當期繳款截止日前向原告全部
    清償，或以循環信用方式繳付最低應繳金額，逾期清償者，
    依信用約定條款第15、22、23條之約定，除喪失期限利益外
    ，各筆帳款應按所適用之分級循環信用年利率（最高為年利
    率15％）。截至110 年8 月2 日帳款尚餘63,228元，及其中
    本金59,814元未按期繳付，迭經催討無效，爰依信用卡契約
    之法律關係提起本件訴訟等語，並聲明：如主文第1 項所示
    。
二、被告則以：有意願清償，但薪資還需要一、二天才能下來等
　　語為辯。
三、原告主張前開事實，業據提出信用卡消費帳款債權明細報表
　　、信用卡申請書暨定型化契約、信用卡帳單等件為證，經本
  　院核對無訛，且為被告所不爭執，堪信原告主張為真。從而
    ，原告依信用卡契約之法律關係，請求判決如主文第1 項所
    示，為有理由，應予准許。至被告所稱其薪資需再一、二天
    才能領取等情，然其經濟狀況及還款能力如何，與原告本件
    請求是否有理無涉，難認有據，併此說明。
四、本件係就民事訴訟法第436 條之8 第1 項規定之小額訴訟事
　　件所為被告敗訴之判決，依民事訴訟法第436 條之20之規定
  　，應依職權宣告假執行。
五、訴訟費用負擔依據：民事訴訟法第78條，並依同第436 條之
    19第1 項規定，確定訴訟費用額1,000 元由被告負擔。
中    華    民    國   110    年    11    月    18    日
                  臺灣新北地方法院三重簡易庭
                      法  官  王凱俐
以上為正本係照原本作成。
對於本件判決如有不服，應於收受送達後20日內向本院提出上訴
書狀，上訴於本院合議庭，並按他造當事人之人數附具繕本。當
事人之上訴，非以判決違背法令為理由不得為之，上訴狀應記載
上訴理由，表明下列各款事項：
（一）原判決所違背之法令及其具體內容。
（二）依訴訟資料可認為原判決有違背法令之具體事實。
如未於上訴後20日內補提合法上訴理由書，法院得逕以裁定駁回
上訴。
中    華    民    國   110    年    11    月    18    日
                      書記官  林穎慧